# 这种情况如何分配商誉

提问人：fengzhibo1124 时间：2016-05-11 17:57:28
1 、A系开曼公司并在境外资本市场市场交易，A通过复杂的股权关系（包括IVE)控制国内实体公司的B、C公司。A公司股价长期在 6 美元徘徊。 2 、国内的甲公司拟以 8 美元价格收购A全部股份，该交易实质是看中了B/C公司。 交易完成后，A对B/C的复杂股权关系将拆除，则收购时形成的商誉将如何处理？

回答人：chenyiwei
商誉是对应于资产组而不是法人的。因为A只是空壳，没有实际业务，因此收购中形成的商誉主要是针对实际经营主体B和C。相应地，该商誉不会因为后续VIE架构的拆除而导致发生变化。